# 请教陈版集团审计

提问人：wangjingquan 时间：2020-05-11 13:44:00
请问： 1 、在集团审计中，组成部分重要性的作用是什么，如果组成部分的错报超过了组成部分重要性水平，那么集团合并报表也被认为有重大错报吗？
2 、另外，即便集团审计师制定了组成部分重要性水平，组成部分审计师也未必按这个去操作吧，组成部分审计师有自己的职业判断（尤其是当组成部分仅为一个联营企业时，集团审计师很难去干预吧），那么出现了分歧怎么办，特别是当这个组成部分为重要组成部分，而组成部分审计师确定的重要性标准又高于集团审计师定的标准时？
3 、如果 5 月份处置了部分子公司股权但没有丧事控制权，那么合并利润表中， 5 月份处置日之前的子公司利润应该都归属于母公司吧？谢谢

回答人：chenyiwei
1 、集团审计中分配给组成部分的重要性水平，更多地是对于采用全面范围审计策略和特定范围审计策略的组成部分，确定审计程序实施的性质、范围和时间的参考，如确定关键项目等。评估组成部分错报对集团报表整体的影响，还是看集团整体重要性水平。
2 、在技术层面，组成部分审计师在接受了集团项目组的指令之后，应按照集团审计师分配的组成部分实际执行重要性水平和其自身计算的重要性水平孰低，作为执行审计程序时的重要性水平参考值。当这个组成部分为重要组成部分，而组成部分审计师确定的重要性标准又高于集团审计师定的标准时，应采用集团项目组分配的组成部分重要性水平。
3 、如果 5 月份之前是全资子公司，则是。